【裁判字號】    98,小上,14
【裁判日期】    980818
【裁判案由】    損害賠償
【裁判全文】
臺灣新竹地方法院民事裁定              98年度小上字第14號
上  訴  人  甲○○
被上訴人    乙○○
上列當事人間損害賠償事件，上訴人對於中華民國98年7 月10日
本院竹北簡易庭98年度竹小字第145 號第一審小額民事判決，提
起上訴，本院裁定如下：
    主      文
上訴駁回。
第二審訴訟費用新台幣壹仟伍佰元由上訴人負擔。
    理      由
一、按對於小額程序第一審裁判之上訴或抗告，非以其違背法令
    為理由，不得為之；上訴狀內應記載上訴理由，表明下列各
    款事項：一原判決所違背之法令及其具體內容。二依訴訟資
    料可認為原判決有違背法令之具體事實，民事訴訟法第436
    條之24第2 項、第430 條之25定有明文。又依同法第436 條
    之32第2 項準用第468 條、第469 條第1 款至第5 款規定，
    判決不適用法規或適用不當者，為違背法令，其中，判決有
    同法第469 條第1 款至第5 款情形之一者，為當然違背法令
    。是當事人於小額訴訟程序提起上訴，如依民事訴訟法第46
    8 條規定，以第一審判決有不適用法規或適用法規不當為理
    由時，其上訴狀或理由書應有具體之指摘，並揭示該法規之
    條項或其內容。若係成文法以外之法則，應揭示該法則之旨
    趣。倘為司法院解釋、或最高法院之判例，則應揭示該判解
    之字號或其內容。如以民事訴訟法第469 條第1 款至第5 款
    情形為理由時，其上訴狀或理由書，應揭示合於該條款之事
    實。故對於小額程序之第一審裁判提起上訴時，如上訴論旨
    並未具體指出原審認定事實有如何違反法令情事，更未具體
    指明其所違反法令之條項或其內容，不得謂已合法表明上訴
    理由，其上訴自難認為合法（最高法院70年度台上字第720
    號判例意旨參照），而屬上訴不合程式，第二審法院應依同
    法第436 條之32第2 項準用同法第444 條第1 項以裁定駁回
    之（最高法院72年度台聲字第113 號裁判意旨參照）。
二、本件上訴意旨略以：上訴人之病情於被上訴人毆打前已痊癒
    ，但由於被上訴人毆打導致舊疾復發，請查95年5 月4 日之
    後續醫療費用等語。
三、經查，本件上訴人對於小額程序之第一審判決提起第二審上
    訴，並未指摘該判決如何違背法令，核其上訴理由狀所載上
    開內容，僅係就原審取捨證據、認定事實之職權行使為指摘
    ，並未表明違背何一論理或經驗法則。況上訴人固稱上訴人
    之病情於被上訴人毆打前已痊癒，但由於被上訴人毆打導致
    舊疾復發等語，惟原審判決已就上訴人於本件遭被上訴人毆
    傷前於91年2 月17日至91年2 月26日期間因顱內出血至東元
    醫院住院治療，其後陸續因顱內出血致肢體無力偏癱復健治
    療至神經外科門診復診，針對疼痛用藥物治療至骨科門診複
    診，並多次到東元醫院門診追蹤治療，且上訴人遭被上訴人
    傷害後，於東元醫院骨科門診治療期間，亦均有多次前往東
    元醫院神經外科門診治療情形，惟在神經外科門診治療之主
    診斷為：「其他皮脂腺疾患」、副診斷為一：「腦內出血」
    、副診斷二為：「第二型或未明示型糖尿病，伴有未明示併
    發症」、副診斷三為：「急性上呼吸道感染，未明示位置者
    」、其它診斷：「其他明示部位之關節病變」等情，均未提
    及有治療上訴人本件因遭被上訴人毆打之「軀幹挫傷」傷害
    ，另在心臟內科之主診斷為：「心絞痛」、副診斷為一：「
    心臟節律不整」、副診斷二為：「高血壓」、副診斷三為：
    「糖尿病」、其它診斷為：「（疑似）慢性氣道阻塞」乙節
    ，亦有上訴人於東元醫院就醫之病歷紀錄資料附卷可稽。則
    在東元醫院除上開骨科門診治療以外，在神經外科及心臟內
    科就醫之傷害是否確係因本件遭被上訴人毆傷所肇致，或係
    治療上訴人既有之宿疾，難以認定其間必與被上訴人毆傷上
    訴人有因果關係存在，因而駁回上訴人此部分醫療費用之請
    求等節，論述理由綦詳；再者，原審判決如何認定前揭本件
    爭執點所得之心證，屬原審取捨證據及認定事實之職權，縱
    原審判決之認定與上訴論旨所主張者不同，亦與「判決違背
    法令」無涉。此外，上訴人之主張未具體說明原判決有何不
    適用法規，或適用法規不當之情形，以及依訴訟資料有何判
    決違背法令之具體事實，並揭示該法規之條項或其內容，及
    合於民事訴訟法第469 條所列各款之事實，難認對該判決之
    如何違背法令已有具體指摘。依首揭說明，上訴人提起本件
    上訴並未符合民事訴訟法第第436 條之25所規定應表明之事
    項，應依據同法第436 條之32第2 項準用同法第444 條第1
    項以裁定駁回之。
四、本件第二審訴訟費用應依民事訴訟法第436 條之32第1 項準
    用第436 條之19條第1 項確定其數額為新臺幣1,500 元，並
    應由上訴人負擔。
五、依民事訴訟法第436 條之32第1 項、第2 項、第444 條第1
    項前段、第436 條之19第1 項、第95條、第78條，裁定如主
    文。
中    華    民    國    98    年    8     月    18    日
                 民事第一庭  審判長法  官   王銘勇
                                   法  官   林南薰
                                   法  官   林麗玉
以上正本係照原本作成。
本件不得抗告。
中    華    民    國    98    年    8     月    18    日
                                   書記官    陳思璟


司法院資訊處製作；財團法人民間司法改革基金會備份。
